【裁判字號】    95,訴,907
【裁判日期】    950510
【裁判案由】    毒品危害防制條例
【裁判全文】
臺灣高雄地方法院刑事判決               95年度訴字第907號
公  訴  人  臺灣高雄地方法院檢察署檢察官
被      告  甲○○
上列被告因毒品危害防制條例案件，經檢察官提起公訴（95年度
毒偵字第2014號）及移送併案審理（95年度毒偵字第3131號），
本院適用簡式審判程序判決如下：
    主  文
甲○○連續施用第一級毒品，累犯，處有期徒刑玖月。扣案之塑
膠吸管壹支沒收之。
    事  實
一、甲○○曾因違反肅清煙毒條例等案件，經臺灣高等法院高雄
    分院以83年度上訴字第2081號判決應執行有期徒刑3 年2 月
    確定及本院以84年度訴字第1583號判決應執行有期徒刑3 年
    4 月確定，經合併執行，於94年7 月24日縮刑期滿執行完畢
    。又因施用毒品案件，經本院裁定送觀察勒戒及強制戒治，
    於90年11月8 日執行完畢，並由檢察官以90年度戒毒偵字第
    1239號為不起訴處分確定。詎其仍不知悔改，仍於上述強制
    戒治執行完畢釋放後5 年內，基於施用第一級毒品海洛因之
    概括犯意，自95年1 月初某日起，至同年2 月中旬某日止，
    在其位於高雄縣鳳山市○○街251 號之住處，以摻於香煙之
    方式，施用第一級毒品海洛因多次。而於(1)同年1 月18日21
    時許，在高雄市○○區○○街318 號「鴻華賓館208 號房間
    」內為警查獲，並扣得其所有供施用毒品所用之塑膠吸管1
    支；(2)同年1 月12日16時40分許，在高雄市○○區○○路陽
    明國中前，因警方盤查，經其同意採尿送驗後，始悉上情。
二、案經高雄市政府警察局三民第二分局及高雄縣警察局仁武分
    局報請臺灣高雄地方法院檢察署檢察官偵查起訴及移送併案
    審理。
    理  由
壹、程序部分
    本件被告甲○○所犯係死刑、無期徒刑、最輕本刑為三年以
    上有期徒刑以外之罪，其於準備程序中就前揭被訴事實為有
    罪之陳述，經受命法官告知簡式審判程序之旨，並聽取公訴
    人、被告之意見後，本院認無不得或不宜改依簡式審判程序
    進行之處，爰依刑事訴訟法第273 條之1 第1 項、第284 條
    之1 ，裁定本件由受命法官獨任進行簡式審判程序，合先敘
    明。
貳、實體部分
一、前揭事實，業據被告甲○○於警詢、偵查及本院審理時坦承
    不諱，且被告經警查獲時所採集之尿液，經送臺灣檢驗科技
    股份有限公司及高雄市立凱旋醫院鑑驗結果，均呈嗎啡陽性
    反應（海洛因在人體內代謝成嗎啡，係檢驗其尿液中嗎啡反
    應），有前開檢驗機構95年2 月8 日、95年1 月24日濫用藥
    物尿液檢驗報告在卷可稽，足認被告之自白與事實相符，自
    可採為認定犯罪事實之證據。
二、被告前因施用毒品，經本院以89年度毒聲字第7379號裁定送
    觀察勒戒，因認有繼續施用毒品傾向，再經本院以89年度毒
    聲字第8762號裁定令入戒治處所施以強制戒治，嗣由本院以
    90年度毒聲字第1905號裁定停止戒治，所餘期間付保護管束
    ，於90年11月8 日期滿，視為戒治執行完畢，有臺灣高等法
    院被告前案紀錄表及臺灣高雄地方法院檢察署全國施用毒品
    案件紀錄表在卷足憑，被告確係於前開強制戒治執行完畢後
    ，5 年內再為本件連續施用第一級毒品海洛因之犯行，自應
    依法論科。
三、按海洛因為毒品危害防制條例第2 條2 項第1 款所規定之第
    一級毒品，被告施用海洛因，核其所為，係犯毒品危害防制
    條例第10條第1 項施用第一級毒品罪。被告持有第一級毒品
    ，復進而施用，其持有第一級毒品之低度行為，為施用之高
    度行為所吸收，不另論罪。被告多次施用海洛因之行為，時
    間緊接，所犯罪名相同，顯係出於概括之犯意為之，為連續
    犯，爰依刑法第56條之規定以一連續施用第一級毒品罪論，
    並加重其刑。被告前因違反肅清煙毒條例等案件，經臺灣高
    等法院高雄分院以83年度上訴字第2081號判決應執行有期徒
    刑3 年2 月確定及本院以84年度訴字第1583號判決應執行有
    期徒刑3 年4 月確定，經合併執行，於94年7 月24日縮刑期
    滿執行完畢，有台灣高等法院被告前案紀錄表可參，其於執
    行完畢後5 年內再犯本件有期徒刑以上之罪，為累犯，應依
    刑法第47條之規定加重其刑，並遞加之。爰審酌被告因施用
    毒品，經強制戒治完畢，仍未能戒絕毒品，猶再施用，顯見
    其不知悔改，意志不堅，惟其於本院審理時業已坦承犯行，
    犯後態度尚佳，且念其施用毒品乃自戕一己之身體健康，尚
    未害及他人等一切情狀，量處如主文所示之刑，以示懲儆。
    扣案之塑膠吸管1 支，為被告所有，供其施用毒品所用，業
    據其自承在卷，爰依刑法第38條第1 項第2 款宣告沒收。
四、公訴人雖未就95年1 月初某日起，至同年2 月中旬某日止（
    含95年度毒偵字第3131號併辦部分），被告施用海洛因之犯
    行起訴（除已起訴之95年1 月17日19時許施用海洛因1 次之
    犯行外），然因上開部分與已起訴部分有連續犯之裁判上一
    罪關係，當為起訴效力所及，本院自應一併審理，附此敘明
    。
據上論斷，應依刑事訴訟法第273 條之1 第1 項、第299 條第1
項前段，毒品危害防制條例第10條第1 項，刑法第11條前段、第
56條、第47條、第38條第1 項第2 款，判決如主文。
中    華    民    國    95    年    5     月    10    日
                    刑事第六庭    法  官  李  蓓
以上正本證明與原本無異。
如不服本判決，應於收受送達後10日內向本院提出上訴書狀（應
附繕本）。
中    華    民    國    95    年    5     月    10    日
                                  書記官  何慧娟
附錄本判決論罪科刑法條：
毒品危害防制條例第10條第1 項
施用第一級毒品者，處6 月以上5年 以下有期徒刑。


司法院資訊處製作；財團法人民間司法改革基金會備份。
